# 定期存单现金流

提问人：zcy2401 时间：2023-03-01 09:58:
请教老师两个问题：
1 、公司 22 年 1 月在异地无业务合作的银行办了 3 个亿的银行定期存款，期限一年，可提前赎回，利率改按活期， 23年 1 月份已到期，后公司不再做定期存单业务。了解公司的持有意图，管理层说主要是为了获取定期存款利息，同时在异地银行办理定期存单业务也是担心一旦出现资金紧张账户不会被冻结。我个人理解是尽管为了获得定期存单利息，但也有临时变现的资金考虑，所以在 22 年末没有计提利息，并作为“现金及现金等价物”列报。请问这样是否合适？
2 、如果不能作为现金及等价物，现金流怎么列示？

回答人：chenyiwei
1 、如果虽然管理层有持有至到期以获取较高利息收益的意图，但企业当前的财务能力不足以保证其一定会持有至到期（即仍有较大可能提前支取以应对对外支付的资金需求），则你的理解（尽管为了获得定期存单利息，但也有临时变现的资金考虑，所以在 22 年末没有计提利息，并作为“现金及现金等价物”列报）合理。
2 、如果不能作为现金及等价物，则相应现金流属于投资活动。本金的存出和收回作为支付、收到其他与投资活动有关的现金处理；取得利息作为“取得投资收益收到的现金”。